Rodrigo Pacheco Casas.

rpachecocasas@outlook.com

+ 56 9 71370893.

RESUMEN

Ingeniero en Administración de Transporte Marítimo y Estaciones de Transferencia de Carga con más de 15 años de experiencia en las industrias Marítimo, Portuaria, Logística, Aduanas y Sistemas Integrados de Seguridad.

Enfocado en HSSE, Remolcadores, Terminales, Control, Supervisión y Administración de Personal, con conocimientos y experiencia en Sistemas de Gestión de Seguridad, Calidad e Investigación de Accidentes (Investigador Líder ICAM), así como en Auditorías Internas en ISO 9000, ISO 14000 y OHSAS 18000.

Profesional en permanente proceso de perfeccionamiento, manejo de idiomas tales como Inglés e Italiano (Oral, Lectura y Escrito nivel Intermedio) y Portugués (Oral, Lectura y Escrito nivel Básico).

Comprometido, flexible y proactivo, con gran capacidad de gestión que me han permitido lograr los objetivos fijados en cada una de mis tareas, con el éxito esperado.

EXPERIENCIA LABORAL:

2018 a la fecha

Colun

Se desempeña como asistente de sala de ventas.

2017

Altas Cumbres Administraciones SPA.

Se desempeña como Administrador en Terreno de edificio Alma Nova en la ciudad de Antofagasta siendo trasladado a Papudo como Administrador Técnico en condominio Papudo Laguna.

2016

Republic Parking Systems.

Se desempeña como Jefe de Operaciones del estacionamiento del Mall Marina Arauco y Boulevard, eleva los estándares en la operación, logrando una significativa baja de delitos cometidos en el interior de los estacionamientos de dichos establecimientos.

2015 - 2016

Emprendimiento personal en administración y corretaje de propiedades.

2010 - 2015

LNG TUGS CHILE S.A.

Me desempeño como HSSE Manager, implementación del sistema de gestión integrado de seguridad, logrando mantener en tasa cero la accidentabilidad de las operaciones portuarias.

2009 - 2010

SUTHERN SHIPMANAGER CHILE S.A.

Implementación de programas de seguridad antidrogas y antiterrorismo de las cargas provenientes de Asia y USA, logrando detectar a tiempo el ingreso de estupefacientes e ilícitos a USA.

2005 - 2009

AGENCIA DE ADUANAS DE PEDRO SANTIBAÑEZ VSG

A cargo de la preparación de la documentación de aduana logrando la agilización de los procesos reduciendo los plazos de tramitación en un 50% permitiendo rentabilidad constante en el proceso administrativo de COMEX

2003 - 2005

ODFJELL TERMINALS, TERQUIM

A cargo del desarrollo comercial de tanktainers de Hoyer Odfjell, implementando la recuperación de los tanques para nuevo uso permitiendo una reducción de costos operativos sobre el 70% lo que generó un aumento de utilidades a la empresa en un 60%.

2001 - 2003

COMPAÑÍA SUDAMERICANA DE VAPORES

A cargo de dar apoyo a los departamentos de Administración y Finanzas de las Oficinas Regionales ubicadas en Estados Unidos, Asia, Chile y Brasil. Logré hacer planificación de pagos a proveedores permitiendo la apertura de nuevas líneas de trabajo en los puertos de esos países, generando la continuidad operativa para la empresa.

FORMACION ACADEMICA:

Universidad Marítima de Chile:

Ingeniero en Administración de Transporte Marítimo y Estaciones de Transferencia de Carga.

Cursos:

Diplomado en Gerencia Estratégica Mención Gerencia Naviera. Universidad Marítima.

Diplomado en Gerencia Estratégica Mención Administración Pública. Universidad Marítima

Finanzas Internacionales. Universidad Marítima

Forwarder. Universidad Marítima

Derecho Internacional Marítimo. Universidad Marítima

Curso "Técnicas de Supervivencia Personal". Centro de Instrucción Marítima (CIAMR)

Curso de Entrenamiento de Químicos. Wihlemsen Ship Servises ASA

Diplomado en Finanzas. Duoc UC

Curso de Auditor Interno en ISO 9000; ISO 14000 y OHSAS 18000. Bureau Veritas

Investigador Líder ICAM. American Bureau of Shipping

BG Group (Houston Texas, EEUU) (Cursos de Seguridad, Protección, Medio Ambiente y Salud Ocupacional), Mayo 2011, Pier Forum HSSE y Marzo 2012, Pier Forum HSSE.

ANTCEDENTES PERSONALES

RUT: 10.363.787-2. Nacionalidad: Chilena.

Estado Civil: Divorciado, sin hijos.

Fecha de Nacimiento: 1 de Julio de 1975.